---
output: html_document
editor_options: 
  chunk_output_type: console
---

## Аккуратизация данных с помощью пакета `tidyr`

### Введение

Основное внимание в этой главе будет уделено регулярным выражениям

#### Необходимые ресурсы

```{r}
library(tidyverse)
library(stringr)
```

### Основы работы со строками

Чтобы создать строку достаточно использовать кавычки

```{r}
string1 <- "Это уже строка"
string2 <- 'Это тоже строка, но внутри неё есть "кавычки"'
```

Если в строке есть спецсимволы их нужно "экранировать" апострофом или кавычками:

```{r}
double_qoute <- "\""
single_qoute <- '\''
ap_qoute <- "\\"
```

Со строками всё очень похоже на маркдаун --- печатное отображение строки, не то же самое что сама строка. Чтобы увидеть содержание строки можно использовать функцию `writeLines()`

```{r}
x <- c("\"", "\\")
x
writeLines(x)
```

Вот ещё частоиспользуемые спец.символы

* `"\n"` перевод строки

* `"\t"` табуляция

* остальные ищутся по справке `?'"'`

Чтобы создать символьный вектор, достаточно использовать функцию `с()`

```{r}
c("one", "two", "three")
```

#### Длина строки
