---
output: html_document
editor_options: 
  chunk_output_type: console
---

## Работа с факторами с помощью пакета `forcats`

### Введение

Факторы используются для работы с категориальными переменными. Их так же можно использовать если нужно отобразить символьные векторы в порядке следования, отличающимся от алфавитного.

#### Используемые ресурсы

```{r}
library(tidyverse)
library(forcats)
```

### Создание факторов

Предположим есть переменная, в которой внесены названия месяцев

```{r}
x1 <- c("Dec", "Apr", "Jan", "Mar")
```

Есть пару проблем с записью строки в эти перменные

* Возможны опечатки

```{r}
x2 <- c("Dec", "Apr", "Jam", "Mar")
```

* Список сортируется не правильно, т.е. он сортируется не по месяцам а по алфавиту.

```{r}
sort(x1)
```

Обе проблемы решаются использованием фактора. Чтобы создать фактор нужно

1. Создать список допустимых уровней.

```{r}
month_levels <- c(
  "Jan", "Feb", "Mar", "Apr", "May", "Jun", 
  "Jul", "Aug", "Sep", "Oct", "Nov", "Dec"
)
```

1. Теперь можно создать фактор

```{r}
y1 <- factor(x1, levels = month_levels)
y1
sort(y1)
```

Любые значения не входящие в этот набор автоматически будут преобразовываться в `NA`. 

```{r}
y2 <- factor(x2, levels = month_levels)
y2
```

Можно получить сообщения об ошибках, используя функцию `readr::parse_factor()`

```{r}
y2 <- parse_factor(x2, levels = month_levels)
```

Если опустить уровни, они будут браться из данных в алфавитном порядке

```{r}
factor(x1)
```

Иногда предпочтительнее, чтобы порядок уровней совпадал с порядком первого появления в данных. Можно сделать это в процессе создания фактора путем задания уровней для функции `unique()` или уже постфактум с помощью функции `fct_inorder()`

```{r}
f1 <- factor(x1, levels = unique(x1))
f1
f2 <- x1 %>% factor() %>% fct_inorder()
f2
```

Если потребуется непосредственный доступ к набору допустимых уровней, это можно сделать с помошью функции `levels()`

```{r}
levels(f2)
```

### Опрос GSS

В оставшейся части главы работаем с `forcats::gss_cat` это данные, предоставленные General Society Survey --- общенациональный социальный опрос США

```{r}
gss_cat
```

Информация о перменных по запросу хэлпа `?gss_cat`.

Если факторы хранятся в тиббле-фрэйме, мы не сможем увидеть их, не предпринимая никаких мер. Один из способов использовать функцию `count()`. Другой --- более наглядный, использовать построение диаграмой.

```{r}
gss_cat %>% count(race)

ggplot(gss_cat, aes(race)) +
  geom_bar()
```

По умолчанию опускаются уровни, в которых не было ни одного значения, это не всегда полезно. Иногда нужно посмотреть и не встречающиеся значения. Для этого нужно принудлительно просить R показать таких перменные при помощи функции `scale_x_discrete()`

```{r}
ggplot(gss_cat, aes(race)) +
  geom_bar() +
  scale_x_discrete(drop = FALSE)
```

#### Упражнение 15.3.1.1
<div class="question">
Explore the distribution of `rincome` (reported income). What makes the default bar chart hard to understand? How could you improve the plot?
</div>

Всё потому что подписи по абсциссе смешались в кучу. 

```{r}
gss_cat %>%
  count(rincome)

rincome_plot <- ggplot(gss_cat, aes(rincome)) +
  geom_bar()
```

Первым шагом можно повернуть оси

```{r}
rincome_plot +
  coord_flip()
```

Или, как один из вариантов решения --- перевернуть подписи на 90 градусов

```{r}
rincome_plot + theme(axis.text.x = element_text(angle = 90, hjust = 1))
```

Или на другой угол, при котором будут хорошо читаться подписи.

```{r}
rincome_plot + theme(axis.text.x = element_text(angle = 45, hjust = 1))
```

Но мне всё же больше нравится вариант с поворотом оси.

Далее видно, что из информативного представления о количестве зарплаты, выбиваются те кто либо не знают, не могут ответить, или не захотелили отвечать. Эта информация может быть статистически полезна, но прям хочется убрать тех кто указал "неприемлемую" зарплату. Кроме этого можно сократить записи тысячей на `k`, чтобы не сбивать с толку

```{r}
gss_cat %>%
  filter(!rincome %in% c("Not applicable")) %>%
  ggplot(aes(rincome)) +
  geom_bar() +
  coord_flip() +
  scale_y_continuous("Number of Respondents", labels = function(x) paste0(x/1000, "k")) +
  scale_x_discrete("Respondent's Income")
```

Ещё хотелось бы сортировать в обратном порядке и заменить `Lt $1000` на `Less then $1000`, но об этом мы узнаем в следующей главе

#### Упражнение 15.3.1.2
<div class="question">
What is the most common `relig` in this survey? What’s the most common `partyid`?
</div>

```{r}
gss_cat %>%
  ggplot(aes(relig)) +
  geom_bar() +
  coord_flip()
```

Очевидно, что протестанты встречаются чаще других. ПОсмотрим сколько это в числовом выражении:

```{r}
gss_cat %>%
  count(relig) %>%
  arrange(desc(n)) %>%
  head(1)
```

Проделаем точно такую же операцию, но для переменной `partyid`

```{r}
gss_cat %>%
  ggplot(aes(partyid)) +
  geom_bar() +
  coord_flip()
```

А так же `Independent` встречается чаще других. И в числовом выражении

```{r}
gss_cat %>%
  count(partyid) %>%
  arrange(desc(n)) %>%
  head(1)
```


#### Упражнение 15.3.1.3
<div class="question">
Which `relig` does `denom` (denomination) apply to? How can you find out with a table? How can you find out with a visualisation?
</div>

Можно графически посмотреть вот так
```{r}
ggplot(gss_cat, aes(relig)) +
  geom_bar(aes(fill = denom), position = "fill") +
  scale_x_discrete(drop = FALSE) +
  coord_flip()
```

Графически заметно, что в основном понятие конфессии применимо к протестантам и христианам. Реже встречаются в группе "Другие". Можно добавить фильтрацию и убрать параметр `drop`, тогда графически всё станет явно.

```{r}
gss_cat %>%
  filter(!denom %in% c("Not applicable")) %>%
ggplot(aes(relig)) +
  geom_bar(aes(fill = denom), position = "fill") +
  coord_flip()
```

В числовом виде это можно представить как --- убери всё что `Not applicable` в переменной `denom` и покажи всё содержимое `relig`

```{r}
gss_cat %>%
  filter(!denom %in% c("Not applicable")) %>%
  count(relig) %>%
  arrange(desc(n))
```

#### Изменение порядка следования факторов

Часто оказывается полезным изменить порядок следования факторов в визуализации. Допустим мы хотим изучить среднее количество часов, посвящённы просмотру телевизора представителями разных религий.

```{r}
relig_summary <- gss_cat %>%
  group_by(relig) %>%
  summarise(
    age = mean(age, na.rm = TRUE),
    tvhours = mean(tvhours, na.rm = TRUE),
    n = n()
  )

ggplot(relig_summary, aes(tvhours, relig)) + geom_point()
```

Конечно тут сложно рассмотреть закономерности, потому что точки разбросаны хаотично. Для того чтобы поменять порядок, используется знакомая мне уже функция `fct_reorder()`, она принимает три аргумента:

* `f` --- фактор, уровни которого надо поменять

* `x` --- числовой вектор, которой нужно использовать для изменения порядка следования уровней.

* `fun` --- необязательный аргумент, функция, которая используется если для кажджого значения фактора `f`, существует несколько значений числового вектора `x`. По умолчанию используется `median`

Итак изменим порядок следования в зависимости от количества часов

```{r}
ggplot(relig_summary, aes(tvhours, fct_reorder(relig, tvhours))) +
  geom_point()
```

Так-то лучше, теперь отчётливо видно что `Не знаю`-щие чаще смотрять, чем к примеру буддисты.

Но лучше вместо `aes()` выводить перераспределение в отдельный шаг при помощим `mutate()`. Это облегчит чтение кода.

```{r}
relig_summary %>%
  mutate(relig = fct_reorder(relig, tvhours)) %>%
  ggplot(aes(tvhours, relig)) +
    geom_point()
```

А теперь посмотрим, как меняется средний возраст от заявленного уровня дохода

```{r}
rincome_summary <- gss_cat %>%
  group_by(rincome) %>%
  summarise(
    age = mean(age, na.rm = TRUE),
    tvhours = mean(tvhours, na.rm = TRUE),
    n = n()
  )

ggplot(rincome_summary, aes(age, fct_reorder(rincome, age))) + geom_point()
```

Стало только хуже, потому что изначально перменная с доходом уже была упорядочена.

Оставьте функцию `fct_reorder()` для факторов, уровни котороых упорядочиваются произвольно.

В то же время имеет смысл переместить уровень `"Не применимо"` в начало вместе с дргими специальными уровнями.
Для этого можно использовать функцию `fct_relevel()`. В качестве аргументов она принимает фактор, и любое количество факторов которые нужно перместить в начало линии

```{r}
ggplot(rincome_summary, aes(age, fct_relevel(rincome, "Not applicable"))) +
  geom_point()
```

Столь высокое значение для уровня `"Не применимо"` вероятно связано с пенсионным возрастом.

Другой тип переупорядочивания уровней полезен в тех случаях, когда вы выделяете цветом линии на графике. Функция `fct_reorder2()`
 переупорядочивает факторы по значениям `y`, связанным с наибольшими значениями `x`. Это облегчает чтения графика, посколько цвета линий выравниваются с легендой
 
```{r}
by_age <- gss_cat %>%
  filter(!is.na(age)) %>%
  count(age, marital) %>%
  group_by(age) %>%
  mutate(prop = n / sum(n))

ggplot(by_age, aes(age, prop, colour = marital)) +
  geom_line(na.rm = TRUE)

ggplot(by_age, aes(age, prop, colour = fct_reorder2(marital, age, prop))) +
  geom_line() +
  labs(colour = "marital")
```
 
Наконец, в случае столбчатых диаграмм можно использовать `fct_infeq()` для упорядочивания уровней по возрастанию: это простейший тип переупорядочивания, посколько он не требует никаких дополнительных перменных.

```{r}
gss_cat %>%
  mutate(marital = marital %>% 
           fct_infreq()) %>%
  ggplot(aes(marital)) +
    geom_bar()
```

Можно отзеркалить упорядочивания при помощи функции `fct_rev()`

```{r}
gss_cat %>%
  mutate(marital = marital %>% 
           fct_infreq() %>%
           fct_rev()) %>%
  ggplot(aes(marital)) +
    geom_bar()
```

#### Упражнение 15.4.1.1
<div class="question">
There are some suspiciously high numbers in `tvhours`. Is the mean a good summary?
</div>

Пожалуй, просмотр телевизора 24 часа в сутки это перебор.

```{r}
gss_cat %>%
  count(tvhours) %>%
  arrange(desc(tvhours))
```

```{r}
gss_cat %>%
  ggplot(aes(tvhours)) +
  geom_histogram(binwidth = 1, na.rm = TRUE)
```

В остальном данные не выглядят такими уж необычными.

```{r}
summary(gss_cat[["tvhours"]])
```

Среднее конечно чувствительнее к отскакивающим значениям, чем медиана, но всё зависит от того, что мы хотим изучить. 

#### Упражнение 15.4.1.2
<div class="question">
For each factor in `gss_cat` identify whether the order of the levels is arbitrary or principled.
</div>

Рассмотрим категориальные перменные `marital`, `race`, `rincome`, `partyid`, `relig`, `denom`. 
И пожалуй `tvhours` тоже можно отнести к категориальной перменной потому что она обозначает время.
Пойдём по порядку. 

```{r}
gss_cat %>%
  ggplot(aes(x = marital)) +
  geom_bar()
```

Можно перерупорядочить значения по такой логике:

* сначала переменные, характеризующие пребывание когда-либо в отношениях
  
  * еще в отношениях
  
    - женаты
  
    - живут раздельно
  
  * уже не в отношениях
  
    - разведены
  
    - овдовели
* никогда не были женаты

* нет ответа

Другими словами:

```{r}
ggplot(gss_cat, aes(fct_relevel(marital,"Married", "Separated", "Divorced", "Widowed", "Never married"))) +
  geom_bar() +
  labs(x = "marital")
```
