---
output: html_document
editor_options: 
  chunk_output_type: console
---

## Создание модели
### Введение

В прошлой главе были искусственные данные, сейчас поработаем на реальных.

Порядок будет такой --- мы будем обнаруживать тенденции посредством визуализации, а затем конкретизировать и уточнять из с помощью модели.
Затем мы повторим процесс, но заменим старую пременную отклика остатками, опеределённой модели.

Нашей целью является переход от неявных знаний, содержащихся в данных и наших головах, к явным знаниям, содержащимся в количественной модели. Это облешчит их применение в новых областях и использование другими людьми.

Нужно уметь вовремя остановится

Давным-давно на уроке рисования мой учитель сказал мне: «Художник должен знать, когда произведение готово. Вы не можете что-то настроить в совершенстве - заверните это. Если вам это не нравится, сделайте это снова. В противном случае начните что-то новое ». Позже я услышал: «Бедная швея делает много ошибок. Хорошая швея усердно работает над исправлением этих ошибок. Великая швея не боится выбросить одежду и начать все сначала ».

<https://www.reddit.com/r/datascience/comments/4irajq>

#### Необходимые ресурсы

```{r}
library(tidyverse)
library(modelr)
options(na.action = na.warn)

library(nycflights13)
library(lubridate)
```

### Почему бриллианты низкого качества оказались более дорогими

В предыдущих главах мы наблюдали необычное соотношение между качеством бриллиантов и их ценой.
Бриллианты низкого качества, плохая огранка, неудачный цвет, и худшая чистота стоят дороже

```{r}
ggplot(diamonds, aes(cut, price)) + geom_boxplot()
ggplot(diamonds, aes(color, price)) + geom_boxplot()
ggplot(diamonds, aes(clarity, price)) + geom_boxplot()
```

Худший цвет бриллианта --- J
Худший класс чистоты --- I1


#### Цена и вес

Похоже, цена низкокачественных бриллиантов оказалась выше из-за одной важной переменной --- `carat` (вес в каратах).
Вес бриллианта --- единственно важный фактор, для определения его цены. А низкокачественные бриллианты имеют как правило большие размеры

```{r}
ggplot(diamonds, aes(carat, price)) + 
  geom_hex(bins = 50)
```

Нам будет проще увидеть, как другие атрибуты бриллианта влияют на его относительную цену, если мы построим модель, отделяющую эффект прпеменной карат. Но сначала немного подправим набор данных, чтобы с ним легче было работать

1. Сфокусируемся на бриллиантах весом меньше 2.5 карата (99,7 данных)

2. Перейдём к логарифмам переменных карат и прайс

```{r}
diamonds2 <- diamonds %>% 
  filter(carat <= 2.5) %>% 
  mutate(lprice = log2(price), lcarat = log2(carat))
```

Совместное внесение этих изменений упрощает выявление взаимосвязи переменных карат и прайс

```{r}
ggplot(diamonds2, aes(lcarat, lprice)) + 
  geom_hex(bins = 50)
```

В данном случае логарифмическое преобразование особенно удобно, посколько оно линеаризует шаблон, а с линейными шаблонами легче работать.

Сделем еще один шаг и исключим эту ярко выраженную линейную тенденцию. Сначала мы явно создаём шаблон путём построения модели

```{r}
mod_diamond <- lm(lprice ~ lcarat, data = diamonds2)
```

Затем мы смотрим что говорит о данных эта модель. Мы выполняем обратное преобразование предсказаний отменяя логарифмическое преобразование, чтобы предсказания можно было наложить на исходные данные

```{r}
grid <- diamonds2 %>% 
  data_grid(carat = seq_range(carat, 20)) %>% 
  mutate(lcarat = log2(carat)) %>% 
  add_predictions(mod_diamond, "lprice") %>% 
  mutate(price = 2 ^ lprice)

ggplot(diamonds2, aes(carat, price)) + 
  geom_hex(bins = 50) + 
  geom_line(data = grid, colour = "red", size = 1)
```

В результате получаем интересную информацию о данных. Если мы долверяем нашей модели, то большие бриллианты намного дешевле, мем можно было ожидать. Вероятно это объясняется тем, что ни один бриллиант в данном наборе не стоит более 19000 долларов.

Рассмотрение остатков подтверждает, что мы успешно исключили ярковыраженный линейный шаблон. На графике сплошное облако шума.

```{r}
diamonds2 <- diamonds2 %>% 
  add_residuals(mod_diamond, "lresid")

ggplot(diamonds2, aes(lcarat, lresid)) + 
  geom_hex(bins = 50)
```

Важно что теперь мы можем заново построить наши мотивирующие графики используя остатки, вместо переменной прайс

```{r}
ggplot(diamonds2, aes(cut, lresid)) + geom_boxplot()
ggplot(diamonds2, aes(color, lresid)) + geom_boxplot()
ggplot(diamonds2, aes(clarity, lresid)) + geom_boxplot()
```

Теперь мы видим ожидаемую взаимосвязь --- по мере улучшения качества бриллиантов растёт их относительная цена.
 Для интерпретации оси игрее необходимо подумать о том, о чем на говорят остатки и по какой шкале они измеряются.
 
 Остаток -1 указывает на то, что переменная `lprice`была на единицу ниже предсказанного значения, если основываться на его весе. $2^{-1}$ равно $\frac{1}{2}$ поэтому точка со значением -1 соответствует половине ожидаемой цены. А остатки со значением 1 соответствуют двойной предсказанной цене.
 
### Более сложная модель

При желании можно достраивть модель, усложняя её имеющимися параметрами

```{r}
mod_diamond2 <- lm(lprice ~ lcarat + color + cut + clarity, data = diamonds2)
```

Теперь модель включает 4 предиктора и её труднее визуализировать. К счастью, к настоящему моменту все они независимы, а это означает что мы модем отобразить их по отдельности на 3 графиках.

```{r}
grid <- diamonds2 %>% 
  data_grid(cut, .model = mod_diamond2) %>% 
  add_predictions(mod_diamond2)
grid

ggplot(grid, aes(cut, pred)) + 
  geom_point()
```

Если модель нуждается в переменных, которые вы не продоставили ей явно, функция `data_grid()` автоматически заполнит их типичными значениям. Для непрерывных переенных она использует медиану, а для категориальных --- моду. 

```{r}
diamonds2 <- diamonds2 %>% 
  add_residuals(mod_diamond2, "lresid2")

ggplot(diamonds2, aes(lcarat, lresid2)) + 
  geom_hex(bins = 50)
```

Этот график указывает на то, что имеюбтся бриллианты с довольно большими остатками --- вспомните о том, что остаток 2 означет 4-кратное превышение цены по сравнению с ожидаемой. Часто целесообразно рассматривать необчные значения по отдельности

```{r}
diamonds2 %>% 
  filter(abs(lresid2) > 1) %>% 
  add_predictions(mod_diamond2) %>% 
  mutate(pred = round(2 ^ pred)) %>% 
  select(price, pred, carat:table, x:z) %>% 
  arrange(price)
```

В данном случае мы не находим ничего необычного, но вероятно стоило потратить какое-то время на выяснение того, не указывает ли это на возможноые проблемы с нашей моделью или на наличие ошибок в данных. В случае существования ошибок в данных это могло бы обернуться счастливыой возможностью купить бриллианты по неоправданно заниженной цене. Сила в данных

#### Упражнение 24.2.3.1
<div class="question">
In the plot of `lcarat` vs. `lprice`, there are some bright vertical strips. What do they represent?
</div>


```{r}
ggplot(diamonds2, aes(lcarat, lprice)) + 
  geom_point()
```

Распределение алмазов имеет больше алмазов в круглых или дружественных для человека числах (дроби).

#### Упражнение 24.2.3.2
<div class="question">
If `log(price) = a_0 + a_1 * log(carat)`, what does that say about the relationship between price and carat?
</div>