---
editor_options:
  chunk_output_type: console
output:
  pdf_document: default
  html_document: default
---

## Трансформация данных
Поменять уровень вложенности главы когда разберусь как это делать

## Введение
### Используемые ресурсы

```{r, eval = FALSE}
library(nycflights13)
library(tidyverse)
library(dplyr)
```

Некоторые имена функций в разных библиотеках дублируются. Когда в `R` подключается несколько пакетов, в которых названия функций дублируются, программа выдает сообщение об ошибке

```{r, eval = FALSE}
── Conflicts ─────────────────────────────────────────────────────────────────────────────── tidyverse_conflicts() ──
✖ dplyr::filter() masks stats::filter()
✖ dplyr::lag()    masks stats::lag()
```

Для того чтобы обратится к необходимой функции, нужно использовать полное имя `stats::filter()`, `stats::lag()`

### Пакет `nycflights13`

|Переменная      | Описание       |
| ------------- |:-------------:|
| `int` | целые числа    |
| `dbl` | числа с плавающей точкой    |
| `chr` | символьные векторы или строки    |
| `dttm` | дата + время    |
| `lgl` | булевы векторы    |
| `fctr` |факторы   |
| `date` | даты    |

### Основные сведения о пакете `dplyr`

Минимум для работы с этим пакетом:

|Функция       | Описание    |
| ------------ |:-----------:|
| `filter()`   | выбор наблюдений по их значениям |
| `arrange()`  | перестановка строк |
| `select()`   | выбор переменных по их именам|
| `mutate()`   | создание новых переменных с использованием существующих|
| `summarize()`| сведение нескольких значений в одно итоговое |
| `group_by()` | изменяет область действия функции от всего набора данных до отдельных участков|

Все глаголы подчиняются одному и тому же синтаксису

1. Первый аргумент $-$ это фрейм данных

1. Последующие аргументы описывают действия, которые должны быть выполнены по отношению к фрейму данных.

1. Результат $-$ это новый фрейм данных

## Фильтрация строк с помощью функции `filter()`


