--- 
title: "Решение упражнений из книги R Science"
author: "Stas Masuta"
date: "`r Sys.Date()`"
site: bookdown::bookdown_site
documentclass: book
bibliography: [book.bib, packages.bib]
biblio-style: apalike
link-citations: yes
description: "Здесь будут публиковаться решения заданий из книги"
---

# Введение

Placeholder


## Acknowledgments {-}

<!--chapter:end:index.Rmd-->


# Предварительный анализ

Placeholder


## Введение
## Первые шаги
### Упражнение 3.2.1 {.unnumbered}
### Упражнение 3.2.2 {.unnumbered}
### Упражнение 3.2.3 {.unnumbered}
### Упражнение 3.2.4 {.unnumbered}
### Упражнение 3.2.5 {.unnumbered}
## Эстетика визуализации
### Упражнения 3.3.1 {.unnumbered} 
### Упражнения 3.3.2 {.unnumbered} 
### Упражнения 3.3.3 {.unnumbered} 
### Упражнения 3.3.4 {.unnumbered} 
### Упражнения 3.3.5 {.unnumbered}
### Упражнения 3.3.6 {.unnumbered}
## Распространённые ошибки
## Панели
### Упражнение 3.5.1 {.unnumbered}
### Упражнение 3.5.2 {.unnumbered}
### Упражнение 3.5.3 {.unnumbered}
### Упражнение 3.5.4 {.unnumbered}
### Упражнение 3.5.5 {.unnumbered}
### Упражнение 3.5.6 {.unnumbered}
## Геометрические объекты
### Упражнения 3.6.1 {.unnumbered}
### Упражнения 3.6.2 {.unnumbered}
### Упражнения 3.6.3 {.unnumbered}
### Упражнения 3.6.4 {.unnumbered}
### Упражнения 3.6.5 {.unnumbered}
### Упражнения 3.6.6 {.unnumbered}
## Статистические преобразования
### Упражнения 3.7.1 {.unnumbered}
### Упражнения 3.7.2 {.unnumbered}
### Упражнения 3.7.3 {.unnumbered}
### Упражнения 3.7.4 {.unnumbered}
### Упражнения 3.7.5 {.unnumbered}
## Позиционные настройки
### Упражнения 3.8.1 {.unnumbered}
### Упражнения 3.8.2 {.unnumbered}
### Упражнения 3.8.3 {.unnumbered}
### Упражнения 3.8.4 {.unnumbered}
## Системы координат
### Упражнения 3.9.1 {.unnumbered}
### Упражнения 3.9.2 {.unnumbered}
### Упражнения 3.9.3 {.unnumbered}
### Упражнения 3.9.4 {.unnumbered}
## Многослойная грамматика графики

<!--chapter:end:exercise.Rmd-->

---
output: html_document
editor_options:
  chunk_output_type: console
---

# Рабочий процесс: основы

## Основы написания кода
Для вывода символа присвоения `<-` на MacBook, необходимо нажать комбинацию клавиш <option> + <-> (минус)

## Что представляют собой имена
`R` чувствителен к регистру.

## Вызов функций
Не было упражнений

## Упражнения
### Упражнение 4.4.1 {.unnumbered}
<div class="question">
  Why does this code not work?
  
  ```{r, eval = FALSE}
my_variable <- 10
my_varıable
```

Look carefully! (This may seem like an exercise in pointlessness, but training your brain to notice even the tiniest difference will pay off when programming.)
</div>
  
  Код не работает, потому что допущена опечатка при вызове функции. Обратите внимание на `i`. Пишите без ошибок.

### Упражнение 4.4.2 {.unnumbered}
<div class="question">
  ```{r, eval = FALSE}
library(tidyverse)

ggplot(dota = mpg) + 
  geom_point(mapping = aes(x = displ, y = hwy))

fliter(mpg, cyl = 8)
filter(diamond, carat > 3)
```
</div>
  
  Должно быть так. В названии библиотеки забыли кавычки `""`

```{r, eval = FALSE}
library("tidyverse")
```

При объявнлении исходных данных допущена ошибка. Вместо `data` написано `dota`

```{r, eval = FALSE}
ggplot(data = mpg) + 
  geom_point(mapping = aes(x = displ, y = hwy))
```

В следующем примере пришлось чуть повозиться. Тут одновременно несколько ошибок. Вместо `filter()` написано `fliter()`. А при объявлении, нужно было правильно сравнивать вместо `=` надо `==`

```{r, eval = FALSE}
filter(mpg, cyl = 8)
```

И в последнем примере при объявлении фрейма данных допущена опечатка. Вместо `diamond` надо писать `diamonds`.
```{r, eval = FALSE}
filter(diamonds, carat > 3)
```

### Упражнение 4.4.3 {.unnumbered}
<div class="question">
  Press Alt + Shift + K. What happens? How can you get to the same place using the menus?
  </div>
  
  This gives a menu with keyboard shortcuts. This can be found in the menu under `Tools -> Keyboard Shortcuts Help`.


<!--chapter:end:workflow_basics.Rmd-->

