---
output: html_document
editor_options:
  chunk_output_type: console
---

# Рабочий процесс: основы

## Основы написания кода
Для вывода символа присвоения `<-` на MacBook, необходимо нажать комбинацию клавиш <option> + <-> (минус)

## Что представляют собой имена
`R` чувствителен к регистру.

## Вызов функций
Не было упражнений

## Упражнения
### Упражнение 4.4.1 {.unnumbered}
<div class="question">
  Why does this code not work?
  
  ```{r, eval = FALSE}
my_variable <- 10
my_varıable
```

Look carefully! (This may seem like an exercise in pointlessness, but training your brain to notice even the tiniest difference will pay off when programming.)
</div>
  
  Код не работает, потому что допущена опечатка при вызове функции. Обратите внимание на `i`. Пишите без ошибок.

### Упражнение 4.4.2 {.unnumbered}
<div class="question">
  ```{r, eval = FALSE}
library(tidyverse)

ggplot(dota = mpg) + 
  geom_point(mapping = aes(x = displ, y = hwy))

fliter(mpg, cyl = 8)
filter(diamond, carat > 3)
```
</div>
  
  Должно быть так. В названии библиотеки забыли кавычки `""`

```{r, eval = FALSE}
library("tidyverse")
```

При объявнлении исходных данных допущена ошибка. Вместо `data` написано `dota`

```{r, eval = FALSE}
ggplot(data = mpg) + 
  geom_point(mapping = aes(x = displ, y = hwy))
```

В следующем примере пришлось чуть повозиться. Тут одновременно несколько ошибок. Вместо `filter()` написано `fliter()`. А при объявлении, нужно было правильно сравнивать вместо `=` надо `==`

```{r, eval = FALSE}
filter(mpg, cyl = 8)
```

И в последнем примере при объявлении фрейма данных допущена опечатка. Вместо `diamond` надо писать `diamonds`.
```{r, eval = FALSE}
filter(diamonds, carat > 3)
```

### Упражнение 4.4.3 {.unnumbered}
<div class="question">
  Press Alt + Shift + K. What happens? How can you get to the same place using the menus?
</div>
  
Это открывает меню шорт-катов, чтобы открыть его "вручну" нужно пройти по адресу `Tools -> Keyboard Shortcuts Help`.

